臺灣嘉義地方法院刑事裁定　　　　　　　 96年度聲字第705號
聲　請　人
即　受刑人　甲○○
　　　　　　　　　　（現於臺灣嘉義監獄執行中）
上列聲請人即受刑人對檢察官執行之指揮（臺灣嘉義地方法院檢
察署九十六年度執更三字第一一八０號、第一一八一號）聲明異
議，本院裁定如下：
    主  文
異議之聲明駁回。
    理  由
一、聲明異議意旨略以：聲請人即受刑人甲○○前因施用毒品等
    案件，經本院以九十六年度聲減字第七五三號減刑，其撤銷
    假釋部份（下稱殘刑）經減刑後之應執行刑為有期徒刑十月
    八日，假釋中所犯之槍砲罪及妨害自由罪，經減刑後之刑期
    為有期徒刑六年一月（下稱本刑）。惟本件九十六年度執更
    三字第一一八０號、第一一八一號指揮書只就聲請人已執行
    之刑予以折抵殘刑部份，餘已執行之刑並未予以折抵算入本
    刑部份，是檢察官執行指揮，顯有違誤，爰聲明異議云云。
二、按受刑人或其法定代理人或配偶以檢察官執行之指揮為不當
    者，得向諭知該裁判之法院聲明異議，刑事訴訟法第四百八
    十四條定有明文。次按減刑前已羈押之日數及已執行之刑期
    ，均折抵或算入減刑後之刑期。但因折抵或算入而其刑期於
    減刑裁定達到監獄前已屆滿者，其超過部分不算入之，此觀
    中華民國九十六年罪犯減刑條例第十三條第一項規定甚明。
三、經查：
  （一）受刑人甲○○前於民國七十九年間因施用毒品案件，經
        本院以七十九年訴字第一五九號判處有期徒刑六年，經
        提起上訴，再經臺灣高等法院以七十九年度上訴字第一
        五一一號駁回上訴確定（下稱編號一案件）；復於八十
        年間因施用毒品等案件，經本院以八十年度訴字第一六
        ０號分別判處有期徒刑五年六月及有期徒刑一年，定其
        應執行刑為有期徒刑六年確定（下稱編號二及編號三案
        件），上開二罪刑接續執行，迄八十五年一月六日縮短
        刑期假釋出監並交付保護管束。而受刑人在假釋期間內
        ，於九十年間因違反槍砲彈藥刀械管制條例等案件，經
        本院以九十年度訴字第一七四號分別判處有期徒刑六年
        及有期徒刑四月，定其應執行刑為有期徒刑六年二月確
        定（下稱編號四及編號五案件）。其上開假釋因而遭撤
        銷，於九十年九月二十日入監執行殘刑六年十月八日（
        九十年度執更三字第六九一號；原執刑期滿日為九十六
        年七月二十七日），並於殘刑執行期滿後自九十六年七
        月二十八日接續執行上開編號四及編號五案件之應執行
        刑有期徒刑六年二月（九十年度執三字第一九二二號）
        等情，此有受刑人之臺灣高等法院被告前案紀錄表、上
        開檢察官執行指揮書、臺灣雲林監獄報請撤銷假釋報告
        表及法務部九十年六月二十八日法九十矯字第０一三一
        八五號撤銷假釋函各乙份在卷可稽。
  （二）受刑人上開案件，因中華民國九十六年罪犯減刑條例於
        九十六年七月四日公布，同年月十六日施行，經本院於
        九十六年七月三十一日以本院以九十六年度聲減字第七
        五三號裁定減刑，其中編號一案件減為有期徒刑三年，
        編號二案件減為有期徒刑二年九月，編號三案件減為有
        期徒刑六月，編號四案件不予減刑（原宣告刑之有期徒
        刑部份為有期徒刑六年），編號五案件減為有期徒刑二
        月，且編號二、編號三案件經定其應執行刑為有期徒刑
        三年，編號四、編號五案件經定其應執行刑為有期徒刑
        六年一月確定，並於九十六年八月七日送達於受刑人等
        情，有上開減刑裁定書及送達證書各乙份在卷可憑。
  （三）由受刑人上開各案件執行情形以觀，迄中華民國九十六
        年罪犯減刑條例於九十六年七月十六日施行日止，均僅
        執行上開編號一至編號三案件經撤銷假釋後之殘刑（即
        有期徒刑六年十月八日），而未執行編號四及編號五案
        件之應執行刑（即有期徒刑六年一月）。而受刑人因本
        院上開減刑裁定之送達生效後致其上開編號一至編號三
        案件總計僅需執行有期徒刑六年（編號一案件有期徒刑
        三年、編號二及編號三案件應執行有期徒刑三年），而
        將受刑人減刑前已執行之刑期均算入減刑後之刑期後，
        本件受刑人編號一至編號三案件之刑期於減刑裁定達到
        監獄前即已屆滿，揆諸上開中華民國九十六年罪犯減刑
        條例第十三條第一項但書規定，其超過部分即不算入之
        ，亦即：受刑人原已執行之編號一至編號三案件之刑期
        ，超出減刑後編號一至編號三案件所應執行總計有期徒
        刑六年之部份，即不得再行主張折抵或算入其他刑期。
        準此，檢察官九十六年度執更三字第一一八０號執行指
        揮書以九十六年七月十六日即中華民國九十六年罪犯減
        刑條例施行日作為其編號一至編號三案件之執行期滿日
        ，九十六年度執更三字第一一八一號執行指揮書以九十
        六年七月十六日作為編號四及編號五案件之刑期起算日
        ，係依中華民國九十六年罪犯減刑條例第十三條第一項
        但書所定之原則計算，甚而以中華民國九十六年罪犯減
        刑條例施行日作為受刑人之減刑生效日（最高法院八十
        一年度台抗字第一九六號參照），使其儘早接續執行上
        開編號四及編號五案件之刑期，顯然係更有利於受刑人
        之計算方式，是本件執行指揮即無不當可言。故本件聲
        明異議為無理由，應予駁回。
據上論斷，應依刑事訴訟法第四百八十六條，裁定如主文。
中　　華　　民　　國　　96　　年　　10　　月　　31　　日
                  刑事第一庭    法　官　曾宏揚
上列正本證明與原本無異。
如不服本裁定，應於裁定送達後5日內向本院提出抗告狀（應附
繕本）。
中　　華　　民　　國　　96　　年　　10　　月　　31　　日
                                書記官  陳慶昀
